【裁判字號】    98,中簡上,1160
【裁判日期】    990105
【裁判案由】    毒品危害防制條例
【裁判全文】
臺灣臺中地方法院刑事判決          98年度中簡上字第1160號
上  訴  人
即  被  告  甲○○
上列上訴人即被告因違反毒品危害防制條例案件，不服本院民國
98年10月30日98年度中簡字第3468號刑事簡易判決（檢察官聲請
簡易判決處刑案號：98年度偵緝字第185號），提起上訴，本院
管轄第二審合議庭判決如下︰
    主      文
上訴駁回。
    犯罪事實及理由
一、本案經本院合議庭審理結果，認第一審簡易判決之認事用法
    及量刑均無不當，應予維持，並引用臺灣臺中地方法院檢察
    署檢察官聲請簡易判決處刑書及本院第一審刑事簡易判決書
    之記載（如附件所示）。
二、上訴人即被告甲○○上訴意旨略稱：其為警所採集之尿液送
    鑑驗之單位為詮昕科技股份有限公司，尚未送鑑驗於署立醫
    院，公信度有待商榷，請重新調查等語。
三、經查：
  (一)被告於警詢中供稱：「（員警問：最近一次是於何時、何地
    吸食安非他命？）我於97年3月2日17時在臺中市家中用玻璃
    前放置安非他命加熱吸食煙霧。」等語，嗣於偵訊中亦供稱
    ：「（檢察官問：是否於97年3月2日下午5時左右，在你住
    處有施用安非他命？）是。」、「（對尿液檢驗報告呈甲基
    安非他命陽性反應有何意見？）。沒有。」等語在卷。是被
    告於警偵訊中均已對其於97年3月2日17時在其位於臺中市住
    所內，以將甲基安非他命置於玻璃球內點火燒烤，待產生煙
    霧後再吸入體內之方式，施用第二級毒品甲基安非他命之事
    實坦承不諱。
  (二)又被告於97年3月4日16時40分許，在南投縣鹿谷鄉光復巷與
    中正二路口之統一超商旁，為警攔檢查獲，並經徵得其同意
    ，於稍後所採集之尿液，經送詮昕科技股份有限公司檢驗結
    果，其尿液中呈甲基安非他命陽性反應，有該公司97年3月1
    7日編號第00000000號濫用藥物尿液檢驗報告在卷可稽。又
    上開檢驗機構就被告尿液檢驗之程式，係以免疫酵素分析法
    （EMIT）、氣相層析／質譜儀法（GC／MS）為檢驗方法，發
    現確呈甲基安非他命陽性反應，此觀前揭尿液檢驗報告等內
    容自明，而該公司就本件尿液檢驗所使用之氣相層析／質譜
    儀法包括「氣相層析儀」及「質譜儀」兩部分，其中氣相層
    析儀法之原理為將物質氣化後，再經分析管分離，由於各種
    物質之沸點及對管柱之吸附力不同，在經過檢測器（DETECT
    OR）測定後，表現出不同之滯留時間（RETENSIONTIME），
    以滯留時間來判斷係何種物質，至「質譜儀法」部分為其檢
    測器，能將物質撞擊成碎片，紀錄其質譜圖，因每個化合物
    之鍵結能力不同，故不同之物質會有其特定之質譜圖，因此
    在物質之判斷上有如指紋之鑑定，理論上如扣除人為之因素
    ，其精確度已接近100分之100。是被告僅以該公司非屬署立
    醫療機構，而質疑其公信度，已非可取。另人體施用第二級
    毒品甲基安非他命經尿液排出之時間，依吸食量之多寡、人
    體代謝功能、吸食者之年齡及性別有所差異，惟一般而言，
    施用者在96小時內所排出之尿液均有可能被檢出，此為本院
    歷來職務上審理毒品案件所得知悉，無庸舉證。是被告於警
    偵訊中均已對其於97年3月2日17時在其位於臺中市住所內，
    以將甲基安非他命置於玻璃球內點火燒烤，待產生煙霧後再
    吸入體內之方式，施用第二級毒品甲基安非他命之事實既已
    自白不諱，且其於上開施用第二級毒品甲基安非他命後之96
    小時內，即於97年3月4日16時40分許，在南投縣鹿谷鄉光復
    巷與中正二路口之統一超商旁，為警攔檢查獲，並經徵得其
    同意，於稍後所採集之尿液，經送詮昕科技股份有限公司檢
    驗，其尿液中既有甲基安非他命陽性反應，足佐被告上開自
    白之真實性，自可採為其論罪科刑之依據，此觀被告雖上訴
    請求重新送驗尿液，但對於其有施用第二級毒品甲基安他非
    他命之犯行，仍不予以爭執，益徵其上開自白之可信。
  (三)本案事證明確，被告犯行洵堪認定。被告上訴請求重新送驗
    尿液，經核其此部分聲請，係對於已經調查之事項，聲請重
    複調查，且無必要，合應予以駁回，亦即被告上訴請求重新
    送驗尿液等語，並無理由，應予以駁回。
四、被告經合法傳喚，未具狀請假或為其他陳述，核係無正當理
    由不到庭，爰依刑事訴訟法第371條規定，不待其陳述，逕
    行判決。
據上論斷，應依刑事訴訟法第455條之1第1項、第3項、第368條
、第371條，判決如主文。
本案經檢察官乙○○到庭執行職務。
中    華    民    國    99    年    1    月    5    日
                  刑事第18庭    審判長法  官  高文崇
                                      法  官  胡芷瑜
                                      法  官  林世民
以上正本證明與原本無異。
本件不得上訴。
                                      書記官  紀俊源
中    華    民    國    99    年    1     月    5     日
附錄論罪科刑法條：
毒品危害防制條例第10條
施用第一級毒品者，處 6 月以上 5 年以下有期徒刑。
施用第二級毒品者，處 3 年以下有期徒刑。

司法院資訊處製作；財團法人民間司法改革基金會備份。
